臺灣新竹地方法院民事裁定　　　　　　 100年度事聲字第37號
聲明異議人　星旭企業有限公司
法定代理人　鄭茂村
上列聲明異議人因公示催告事件，對本院司法事務官於民國100
年6月3日所為100年度司催字第201號駁回聲請之民事裁定聲明異
議，本院裁定如下：
    主  文
原裁定廢棄。
    理  由
一、按當事人對於司法事務官處理事件所為之終局處分，得於處
    分送達後十日之不變期間內，以書狀向司法事務官提出異議
    。司法事務官認前項異議有理由時，應另為適當之處分。認
    異議為無理由者，應送請法院裁定之。法院認第一項之異議
    為有理由時，應為適當之裁定。認異議為無理由者，應以栽
    定駁回之，民事訴訟法第240 條之4 第1 項至第4 項分別定
    有明文。是異議人如對於司法事務官所為裁定不服，依前開
    規定，自應以提出異議方式救濟。又「依本編規定，應為抗
    告而誤為異議者，視為已提起抗告；應提出異議而誤為抗告
    者，視為已提出異議。」民事訴訟法第495 條規定甚明。本
    件聲明異議人對司法事務官所為裁定於期限內聲明不服，提
    出「抗告」狀，揆諸上開規定，仍應視為已於法定期間內提
    出異議，核先敘明。
二、異議意旨略以：聲明異議人為如附表所示支票（下稱系爭支
    票）之票據權利人，因遺失系爭支票而聲請公示催告，業於
    票據掛失止付通知書及聲請狀中表明系爭支票之發票日為民
    國100 年7 月2 日，惟原裁定竟以系爭支票之票據掛失止付
    通知書所載發票日期為空白，認系爭支票不得背書轉讓，且
    不合票據法施行細則第5 條第4 項、民事訴訟法第539 條第
    1 項規定之要件，因而駁回聲明異議人公示催告之聲請，顯
    未細查卷附資料，容有誤認。為此聲明異議，請求廢棄原裁
    定等語。
三、按票據喪失時，票據權利人得為公示催告之聲請；又無記名
    證券或空白背書之指示證券以外之證券，得由能據證券主張
    權利之人為公示催告之聲請，票據法第19條第1 項及民事訴
    訟法第558 條第2 項分別定有明文。本件聲明異議人為系爭
    支票之受款人，自屬得聲請公示催告之票據權利人。另聲明
    異議人於聲請公示催告時所提出之票據掛失止付通知書副本
    （二）（參公示催告卷第2 頁），確已載明系爭票據之發票
    日為100 年7 月2 日，核與聲明異議人所提遺失票據申報書
    副本（參本院卷第6 頁）相符，應認聲明異議人主張系爭支
    票並非尚未記載完成之空白票據等情，核屬有據，堪以認定
    。系爭支票之記載既已完成，形式上已合於民事訴訟法第53
    9 條第1 項所定得聲請公示催告之要件，且核無其他不能准
    予公示催告之事由，揆諸首揭法條規定，應准予公示催告。
    原裁定未查，遽以系爭支票之發票日期空白，未經記載完成
    ，不合公示催告要件為由，駁回聲明異議人之聲請，自尚有
    未洽。聲明異議人指摘原裁定不當，求予廢棄改判，為有理
    由，自應由本院廢棄原裁定，並由司法事務官另為適法之裁
    定。
四、依民事訴訟法第240條之4第3項，裁定如主文。
中    華    民    國   100    年    6     月    28    日
                      民事第一庭  法  官  蔡孟芳
上為正本係照原本作成。
本件不得聲明不服。
中    華    民    國   100    年    6     月    28    日
                                  書記官  蕭宛琴
┌──────────────────────────────────────────────────────┐
│附表：                                                                          100年度事聲字第37號         │
├──┬───────┬────────┬──────┬──────────┬───────────┬────┤
│編號│發    票    人│  付    款    人│發  票  日  │票    面    金    額│支     票     號    碼│備    考│
│    │              │                │（民國）    │    ︵新台幣︶      │                      │        │
├──┼───────┼────────┼──────┼──────────┼───────────┼────┤
│001 │中美矽晶製品股│永豐商業銀行新竹│100年7月2日 │95,966元            │AD0000000             │        │
│    │份有限公司    │分行            │            │                    │                      │        │
└──┴───────┴────────┴──────┴──────────┴───────────┴────┘